臺灣南投地方法院民事簡易裁定
110年度投簡字第366號
原      告  新光行銷股份有限公司

法定代理人  李明新  
訴訟代理人  鄭穎聰  
            梁雅鈴  
被      告  陳武勇  

            陳文龍  
            蘇陳美伴

上列當事人間撤銷遺產分割登記事件，裁定如下：
    主  文
本件第一審訴訟標的價額核定為新臺幣37萬6,667元。
原告應於本裁定送達翌日起5日內，補繳第一審裁判費新臺幣1,7
60元，逾期未補繳，即裁定駁回原告之訴。    
    理  由
一、按訴訟標的之價額，由法院核定；核定訴訟標的之價額，以
    起訴時之交易價額為準；原告起訴不合程式或不備其他要件
    者，法院應以裁定駁回之。但其情形可以補正者，審判長應
    定期間先命補正，分別於民事訴訟法第77條之1第1、2項及
    第249條第1項第6款定有明文，而前揭規定於簡易訴訟程序
    亦有其適用，此關同法第436條第2項自明。第按債權人行使
    撤銷權之目的，在使其債權獲得清償，故應以債權人因撤銷
    權之行使所受利益為準，原則上以債權人主張之債權額，計
    算其訴訟標的價額；但被撤銷法律行為標的之價額低於債權
    人主張之債權額時，則以該被撤銷法律行為標的之價額計算
    （最高法院97年度第1次民事庭會議決議參照）。至債權人
    主張之債權額，應併計至起訴止之利息及違約金（臺灣高等
    法院暨所屬法院109年法律座談會民事類提案第17號研討結
    果參照）。
二、查原告於民國110年10月21日提起本件撤銷遺產分割登記訴
    訟，並主張對被告陳武勇有新臺幣（下同）21萬0,533元（
    含本金19萬6,492元）、利息及違約金債權，並取得本院100
    年11月2日投院平100司執仁字第22346號債權憑證。是參照
    臺灣高等法院暨所屬法院109年法律座談會民事類提案第17
    號研討結果所持之見解，原告對被告陳武勇之債權額，計算
    至起訴當日止，共計80萬9,754元（計算式如附表一所示）
    。復參照臺灣高等法院暨所屬法院109年法律座談會民事類
    提案第16號研討結果所持之見解，本件原告所欲撤銷法律行
    為之標的，其價額113萬元（計算式如附表二及附表三所示
    ），再按被告陳武勇之應繼分比例3分之1計算後，原告提起
    本件訴訟撤銷所得之利益為37萬6,667元（計算式：1,130,0
    003，元以下四捨五入），是本件第一審訴訟標的價額應核
    定為37萬6,667元，應徵第一審裁判費4,080元，扣除原告於
    起訴時已繳納2,320元，尚應補繳1,760元，茲命原告應於本
    裁定送達翌日起5日內，補繳第一審裁判費1,760元，倘逾期
    未補繳，即駁回原告之訴。
三、依民事訴訟法第436條第2項、第249條第1項第6款，裁定如
    主文。
中　　華　　民　　國　　111 　年　　3 　　月　　3 　　日
                  南投簡易庭  法  官  林彥宇
附表一：（金額：新臺幣；利息計算部分：元以下四捨五入）
本金 19萬6,492元（另含其他費用1萬4,041元）    性質 起日 訖日 週年利率 應給付金額 利息 95年4月14日 104年8月31日 19.71％ 36萬3,624元  104年9月1日 110年10月21日 15％ 18萬1,123元 違約金 95年4月14日 104年8月31日 1.971％ 3萬6,362元  104年9月1日 110年10月21日 1.5％ 1萬8,112元 合計 19萬6,492元＋1萬4,041元＋36萬3,624元＋18萬1,123元＋3萬6,362元＋1萬8,112元＝80萬9,754元    
附表二：（金額：新臺幣；元以下四捨五入）
編號 不動產標的     面積（㎡） 權利範圍 價額  縣市 鄉鎮市區 地段 地號 性質    1 南投縣 竹山鎮 中正段 1381 土地 13 2分之1 7萬1,500元 2    1382  187 2分之1 102萬8,500元 
附表三：（金額：新臺幣）
其他財產 價額 阿生旅社 3萬元 
以上為正本係照原本作成。
如不服本裁定關於核定訴訟標的價額部分，應於裁定送達後10日
內向本院提出抗告狀，並繳納抗告費新臺幣1,000元（如委任律
師提起抗告，請注意民事訴訟法施行法第9條規定）；其餘關於
命補繳裁判費部分，不得抗告。如不服本裁定關於核定訴訟標的
價額部分，應於裁定送達後10日內向本院提出抗告狀，並繳納抗
告費新臺幣1,000元（如委任律師提起抗告，請注意民事訴訟法
施行法第9條規定）；其餘關於命補繳裁判費部分，不得抗告。
中　　華　　民　　國　　111 　年　　3 　　月　　9 　　日
                              書記官